dictionaries/ru-ru.aff
SFX U Y 162
SFX U   ÞØÓÑ ÖÅÛØÓÑ       ÞØÓÑ
SFX U   ÞØÓÑ ÖÅÔÓÑ        ÞØÓÑ
SFX U   ÞØÓÑ ÖÅÔÅÓØ       ÞØÓÑ
SFX U   ÞØÓÑ ÖÅÍÓÑ        ÞØÓÑ
SFX U   ÞØÓÑ Ö£ÛØÓÑ       ÞØÓÑ
SFX U   ÞØÓÑ Ö£ÔÓÑ        ÞØÓÑ
SFX U   ÞØÓÑ Ö£ÔÅÓØ       ÞØÓÑ
SFX U   ÞØÓÑ Ö£ÍÓÑ        ÞØÓÑ
SFX U   ÞØÓÑ ÇÕÔÓÑ        ÞØÓÑ
SFX U   ÞØÓÑ ÇÕÓØ         ÞØÓÑ
SFX U   ÞØ   ÖÅÛØ         ÞØ
SFX U   ÞØ   ÖÅÔÅ         ÞØ
SFX U   ÞØ   ÖÅÔ          ÞØ
SFX U   ÞØ   ÖÅÍ          ÞØ
SFX U   ÞØ   Ö£ÛØ         ÞØ
SFX U   ÞØ   Ö£ÔÅ         ÞØ
SFX U   ÞØ   Ö£Ô          ÞØ
SFX U   ÞØ   Ö£Í          ÞØ
SFX U   ÞØ   ÇÕÔ          ÞØ
SFX U   ÞØ   ÇÕ           ÞØ
SFX U   ØÓÑ  ÓÑ           ÕÔØÓÑ
SFX U   ØÓÑ  ÓÑ           ÏÑÔØÓÑ
SFX U   ØÓÑ  ÓÑ           [ÖÛÝÞ]ÁÔØÓÑ
SFX U   ×ÁÔØÓÑ ÅÛØÓÑ        Á×ÁÔØÓÑ
SFX U   ×ÁÔØÓÑ ÅÔÓÑ         Á×ÁÔØÓÑ
SFX U   ×ÁÔØÓÑ ÅÔÅÓØ        Á×ÁÔØÓÑ
SFX U   ×ÁÔØÓÑ ÅÍÓÑ         Á×ÁÔØÓÑ
SFX U   ×ÁÔØÓÑ ÀÔÓÑ         Á×ÁÔØÓÑ
SFX U   ×ÁÔØÓÑ ÀÓØ          Á×ÁÔØÓÑ
SFX U   ×ÁÔØÓÑ £ÛØÓÑ        Á×ÁÔØÓÑ
SFX U   ×ÁÔØÓÑ £ÔÓÑ         Á×ÁÔØÓÑ
SFX U   ×ÁÔØÓÑ £ÔÅÓØ        Á×ÁÔØÓÑ
SFX U   ×ÁÔØÓÑ £ÍÓÑ         Á×ÁÔØÓÑ
SFX U   ×ÁÔØ ÅÛØ          Á×ÁÔØ
SFX U   ×ÁÔØ ÅÔÅ          Á×ÁÔØ
SFX U   ×ÁÔØ ÅÔ           Á×ÁÔØ
SFX U   ×ÁÔØ ÅÍ           Á×ÁÔØ
SFX U   ×ÁÔØ ÀÔ           Á×ÁÔØ
SFX U   ×ÁÔØ À            Á×ÁÔØ
SFX U   ×ÁÔØ £ÛØ          Á×ÁÔØ
SFX U   ×ÁÔØ £ÔÅ          Á×ÁÔØ
SFX U   ×ÁÔØ £Ô           Á×ÁÔØ
SFX U   ×ÁÔØ £Í           Á×ÁÔØ
SFX U   ÕÔØÓÑ ÅÛØÓÑ        ÕÔØÓÑ
SFX U   ÕÔØÓÑ ÅÔÓÑ         ÕÔØÓÑ
SFX U   ÕÔØÓÑ ÅÔÅÓØ        ÕÔØÓÑ
SFX U   ÕÔØÓÑ ÅÍÓÑ         ÕÔØÓÑ
SFX U   ÕÔØÓÑ £ÛØÓÑ        ÕÔØÓÑ
SFX U   ÕÔØÓÑ £ÔÓÑ         ÕÔØÓÑ
SFX U   ÕÔØÓÑ £ÔÅÓØ        ÕÔØÓÑ
SFX U   ÕÔØÓÑ £ÍÓÑ         ÕÔØÓÑ
SFX U   ÕÔØ  Õ            ÕÔØ
SFX U   ÕÔØ  ÅÛØ          ÕÔØ
SFX U   ÕÔØ  ÅÔÅ          ÕÔØ
SFX U   ÕÔØ  ÅÔ           ÕÔØ
SFX U   ÕÔØ  ÅÍ           ÕÔØ
SFX U   ÕÔØ  £ÛØ          ÕÔØ
SFX U   ÕÔØ  £ÔÅ          ÕÔØ
SFX U   ÕÔØ  £Ô           ÕÔØ
SFX U   ÕÔØ  £Í           ÕÔØ
SFX U   ÔØÓÑ ÓØ           ÕÔØÓÑ
SFX U   ÔØÓÑ ÅÛØÓÑ        [^ÁÅÏÕ]ÑÔØÓÑ
SFX U   ÔØÓÑ ÅÔÓÑ         [^ÁÅÏÕ]ÑÔØÓÑ
SFX U   ÔØÓÑ ÅÔÅÓØ        [^ÁÅÏÕ]ÑÔØÓÑ
SFX U   ÔØÓÑ ÅÍÓÑ         [^ÁÅÏÕ]ÑÔØÓÑ
SFX U   ÔØÓÑ ÀÔÓÑ         [^ÁÅÏÕ]ÑÔØÓÑ
SFX U   ÔØÓÑ ÀÓØ          [^ÁÅÏÕ]ÑÔØÓÑ
SFX U   ÔØ   Ô            ÕÔØ
SFX U   ÔØ   Ô            ÏÑÔØ
SFX U   ÔØ   Ô            [ÖÛÝÞ]ÁÔØ
SFX U   ÔØ   ÅÛØ          [^ÁÅÏÕ]ÑÔØ
SFX U   ÔØ   ÅÔÅ          [^ÁÅÏÕ]ÑÔØ
SFX U   ÔØ   ÅÔ           [^ÁÅÏÕ]ÑÔØ
SFX U   ÔØ   ÅÍ           [^ÁÅÏÕ]ÑÔØ
SFX U   ÔØ   ÀÔ           [^ÁÅÏÕ]ÑÔØ
SFX U   ÔØ   À            [^ÁÅÏÕ]ÑÔØ
SFX U   ÑÔØÓÑ ÉÛØÓÑ        ÏÑÔØÓÑ
SFX U   ÑÔØÓÑ ÉÔÓÑ         ÏÑÔØÓÑ
SFX U   ÑÔØÓÑ ÉÔÅÓØ        ÏÑÔØÓÑ
SFX U   ÑÔØÓÑ ÉÍÓÑ         ÏÑÔØÓÑ
SFX U   ÑÔØÓÑ ÅÛØÓÑ        [ÁÅÕ]ÑÔØÓÑ
SFX U   ÑÔØÓÑ ÅÔÓÑ         [ÁÅÕ]ÑÔØÓÑ
SFX U   ÑÔØÓÑ ÅÔÅÓØ        [ÁÅÕ]ÑÔØÓÑ
SFX U   ÑÔØÓÑ ÅÍÓÑ         [ÁÅÕ]ÑÔØÓÑ
SFX U   ÑÔØÓÑ ÀÔÓÑ         [ÁÅÕ]ÑÔØÓÑ
SFX U   ÑÔØÓÑ ÀÓØ          [ÁÅÏÕ]ÑÔØÓÑ
SFX U   ÑÔØ  ÉÛØ          ÏÑÔØ
SFX U   ÑÔØ  ÉÔÅ          ÏÑÔØ
SFX U   ÑÔØ  ÉÔ           ÏÑÔØ
SFX U   ÑÔØ  ÉÍ           ÏÑÔØ
SFX U   ÑÔØ  ÅÛØ          [ÁÅÕ]ÑÔØ
SFX U   ÑÔØ  ÅÔÅ          [ÁÅÕ]ÑÔØ
SFX U   ÑÔØ  ÅÔ           [ÁÅÕ]ÑÔØ
SFX U   ÑÔØ  ÅÍ           [ÁÅÕ]ÑÔØ
SFX U   ÑÔØ  ÀÔ           [ÁÅÕ]ÑÔØ
SFX U   ÑÔØ  À            [ÁÅÏÕ]ÑÔØ
SFX U   Ï×ÁÔØÓÑ ÕÅÛØÓÑ       Ï×ÁÔØÓÑ
SFX U   Ï×ÁÔØÓÑ ÕÅÔÓÑ        Ï×ÁÔØÓÑ
SFX U   Ï×ÁÔØÓÑ ÕÅÔÅÓØ       Ï×ÁÔØÓÑ
SFX U   Ï×ÁÔØÓÑ ÕÅÍÓÑ        Ï×ÁÔØÓÑ
SFX U   Ï×ÁÔØÓÑ ÕÀÔÓÑ        Ï×ÁÔØÓÑ
SFX U   Ï×ÁÔØÓÑ ÕÀÓØ         Ï×ÁÔØÓÑ
SFX U   Ï×ÁÔØ ÕÅÛØ         Ï×ÁÔØ
SFX U   Ï×ÁÔØ ÕÅÔÅ         Ï×ÁÔØ
SFX U   Ï×ÁÔØ ÕÅÔ          Ï×ÁÔØ
SFX U   Ï×ÁÔØ ÕÅÍ          Ï×ÁÔØ
SFX U   Ï×ÁÔØ ÕÀÔ          Ï×ÁÔØ
SFX U   Ï×ÁÔØ ÕÀ           Ï×ÁÔØ
SFX U   Å×ÁÔØÓÑ ÕÅÛØÓÑ       [ÃÖÛÝÞ]Å×ÁÔØÓÑ
SFX U   Å×ÁÔØÓÑ ÕÅÔÓÑ        [ÃÖÛÝÞ]Å×ÁÔØÓÑ
SFX U   Å×ÁÔØÓÑ ÕÅÔÅÓØ       [ÃÖÛÝÞ]Å×ÁÔØÓÑ
SFX U   Å×ÁÔØÓÑ ÕÅÍÓÑ        [ÃÖÛÝÞ]Å×ÁÔØÓÑ
SFX U   Å×ÁÔØÓÑ ÕÀÔÓÑ        [ÃÖÛÝÞ]Å×ÁÔØÓÑ
SFX U   Å×ÁÔØÓÑ ÕÀÓØ         [ÃÖÛÝÞ]Å×ÁÔØÓÑ
SFX U   Å×ÁÔØÓÑ ÀÅÛØÓÑ       [^ÃÖÛÝÞ]Å×ÁÔØÓÑ
SFX U   Å×ÁÔØÓÑ ÀÅÔÓÑ        [^ÃÖÛÝÞ]Å×ÁÔØÓÑ
SFX U   Å×ÁÔØÓÑ ÀÅÔÅÓØ       [^ÃÖÛÝÞ]Å×ÁÔØÓÑ
SFX U   Å×ÁÔØÓÑ ÀÅÍÓÑ        [^ÃÖÛÝÞ]Å×ÁÔØÓÑ
SFX U   Å×ÁÔØÓÑ ÀÀÔÓÑ        [^ÃÖÛÝÞ]Å×ÁÔØÓÑ
SFX U   Å×ÁÔØÓÑ ÀÀÓØ         [^ÃÖÛÝÞ]Å×ÁÔØÓÑ
SFX U   Å×ÁÔØ ÕÅÛØ         [ÃÖÛÝÞ]Å×ÁÔØ
SFX U   Å×ÁÔØ ÕÅÔÅ         [ÃÖÛÝÞ]Å×ÁÔØ
SFX U   Å×ÁÔØ ÕÅÔ          [ÃÖÛÝÞ]Å×ÁÔØ
SFX U   Å×ÁÔØ ÕÅÍ          [ÃÖÛÝÞ]Å×ÁÔØ
SFX U   Å×ÁÔØ ÕÀÔ          [ÃÖÛÝÞ]Å×ÁÔØ
SFX U   Å×ÁÔØ ÕÀ           [ÃÖÛÝÞ]Å×ÁÔØ
SFX U   Å×ÁÔØ ÀÅÛØ         [^ÃÖÛÝÞ]Å×ÁÔØ
SFX U   Å×ÁÔØ ÀÅÔÅ         [^ÃÖÛÝÞ]Å×ÁÔØ
SFX U   Å×ÁÔØ ÀÅÔ          [^ÃÖÛÝÞ]Å×ÁÔØ
SFX U   Å×ÁÔØ ÀÅÍ          [^ÃÖÛÝÞ]Å×ÁÔØ
SFX U   Å×ÁÔØ ÀÀÔ          [^ÃÖÛÝÞ]Å×ÁÔØ
SFX U   Å×ÁÔØ ÀÀ           [^ÃÖÛÝÞ]Å×ÁÔØ
SFX U   ÁÔØÓÑ ÕÔÓÑ         ÄÁÔØÓÑ
SFX U   ÁÔØÓÑ ÕÓØ          ÄÁÔØÓÑ
SFX U   ÁÔØÓÑ ÕÓØ          [ÖÛÝÞ]ÁÔØÓÑ
SFX U   ÁÔØÓÑ ÉÛØÓÑ        [ÖÛÝÞ]ÁÔØÓÑ
SFX U   ÁÔØÓÑ ÉÔÓÑ         [ÖÛÝÞ]ÁÔØÓÑ
SFX U   ÁÔØÓÑ ÉÔÅÓØ        [ÖÛÝÞ]ÁÔØÓÑ
SFX U   ÁÔØÓÑ ÉÍÓÑ         [ÖÛÝÞ]ÁÔØÓÑ
SFX U   ÁÔØÓÑ ÅÛØÓÑ        ÄÁÔØÓÑ
SFX U   ÁÔØÓÑ ÅÔÓÑ         ÄÁÔØÓÑ
SFX U   ÁÔØÓÑ ÅÔÅÓØ        ÄÁÔØÓÑ
SFX U   ÁÔØÓÑ ÅÍÓÑ         ÄÁÔØÓÑ
SFX U   ÁÔØÓÑ £ÛØÓÑ        ÄÁÔØÓÑ
SFX U   ÁÔØÓÑ £ÔÓÑ         ÄÁÔØÓÑ
SFX U   ÁÔØÓÑ £ÔÅÓØ        ÄÁÔØÓÑ
SFX U   ÁÔØÓÑ £ÍÓÑ         ÄÁÔØÓÑ
SFX U   ÁÔØ  ÕÔ           ÄÁÔØ
SFX U   ÁÔØ  Õ            ÄÁÔØ
SFX U   ÁÔØ  Õ            [ÖÛÝÞ]ÁÔØ
SFX U   ÁÔØ  ÉÛØ          [ÖÛÝÞ]ÁÔØ
SFX U   ÁÔØ  ÉÔÅ          [ÖÛÝÞ]ÁÔØ
SFX U   ÁÔØ  ÉÔ           [ÖÛÝÞ]ÁÔØ
SFX U   ÁÔØ  ÉÍ           [ÖÛÝÞ]ÁÔØ
SFX U   ÁÔØ  ÅÛØ          ÄÁÔØ
SFX U   ÁÔØ  ÅÔÅ          ÄÁÔØ
SFX U   ÁÔØ  ÅÔ           ÄÁÔØ
SFX U   ÁÔØ  ÅÍ           ÄÁÔØ
SFX U   ÁÔØ  £ÛØ          ÄÁÔØ
SFX U   ÁÔØ  £ÔÅ          ÄÁÔØ
SFX U   ÁÔØ  £Ô           ÄÁÔØ
SFX U   ÁÔØ  £Í           ÄÁÔØ

SFX T Y 38
SFX T   ÕÔØÓÑ ØÔÅÓØ        ÕÔØÓÑ
SFX T   ÕÔØÓÑ ØÓÑ          ÕÔØÓÑ
SFX T   ÕÔØ  ØÔÅ          ÕÔØ
SFX T   ÕÔØ  Ø            ÕÔØ
SFX T   ÓÁÔØÓÑ ÛÉÔÅÓØ       ÓÁÔØÓÑ
SFX T   ÓÁÔØÓÑ ÛÉÓØ         ÓÁÔØÓÑ
SFX T   ÓÁÔØ ÛÉÔÅ         ÓÁÔØ
SFX T   ÓÁÔØ ÛÉ           ÓÁÔØ
SFX T   ÑÔØÓÑ ÊÔÅÓØ        [ÁÅÏÕ]ÑÔØÓÑ
SFX T   ÑÔØÓÑ ÊÓÑ          [ÁÅÏÕ]ÑÔØÓÑ
SFX T   ÑÔØ  ÊÔÅ          [ÁÅÏÕ]ÑÔØ
SFX T   ÑÔØ  Ê            [ÁÅÏÕ]ÑÔØ
SFX T   Ï×ÁÔØÓÑ ÕÊÔÅÓØ       Ï×ÁÔØÓÑ
SFX T   Ï×ÁÔØÓÑ ÕÊÓÑ         Ï×ÁÔØÓÑ
SFX T   Ï×ÁÔØ ÕÊÔÅ         Ï×ÁÔØ
SFX T   Ï×ÁÔØ ÕÊ           Ï×ÁÔØ
SFX T   ÉÔØÓÑ ØÔÅÓØ        [^ÁÅÏ]ÉÔØÓÑ
SFX T   ÉÔØÓÑ ØÓÑ          [^ÁÅÏ]ÉÔØÓÑ
SFX T   ÉÔØÓÑ ÊÔÅÓØ        [ÁÅÏ]ÉÔØÓÑ
SFX T   ÉÔØÓÑ ÊÓÑ          [ÁÅÏ]ÉÔØÓÑ
SFX T   ÉÔØ  ØÔÅ          [^ÁÅÏ]ÉÔØ
SFX T   ÉÔØ  Ø            [^ÁÅÏ]ÉÔØ
SFX T   ÉÔØ  ÊÔÅ          [ÁÅÏ]ÉÔØ
SFX T   ÉÔØ  Ê            [ÁÅÏ]ÉÔØ
SFX T   Å×ÁÔØÓÑ ÕÊÔÅÓØ       [ÃÖÛÝÞ]Å×ÁÔØÓÑ
SFX T   Å×ÁÔØÓÑ ÕÊÓÑ         [ÃÖÛÝÞ]Å×ÁÔØÓÑ
SFX T   Å×ÁÔØÓÑ ÀÊÔÅÓØ       [^ÃÖÛÝÞ]Å×ÁÔØÓÑ
SFX T   Å×ÁÔØÓÑ ÀÊÓÑ         [^ÃÖÛÝÞ]Å×ÁÔØÓÑ
SFX T   Å×ÁÔØ ÕÊÔÅ         [ÃÖÛÝÞ]Å×ÁÔØ
SFX T   Å×ÁÔØ ÕÊ           [ÃÖÛÝÞ]Å×ÁÔØ
SFX T   Å×ÁÔØ ÀÊÔÅ         [^ÃÖÛÝÞ]Å×ÁÔØ
SFX T   Å×ÁÔØ ÀÊ           [^ÃÖÛÝÞ]Å×ÁÔØ
SFX T   ÅÔØÓÑ ÉÔÅÓØ        ÅÔØÓÑ
SFX T   ÅÔØÓÑ ÉÓØ          ÅÔØÓÑ
SFX T   ÅÔØ  ÉÔÅ          ÅÔØ
SFX T   ÅÔØ  É            ÅÔØ
SFX T   ÁÔØÓÑ ÉÓØ          [ÖÞ]ÁÔØÓÑ
SFX T   ÁÔØ  É            [ÖÞ]ÁÔØ
